【裁判字號】    95,抗,170
【裁判日期】    950315
【裁判案由】    聲請定其應執行刑
【裁判全文】
臺灣高等法院刑事裁定                   95年度抗字第170號
    抗 告 人即
    受  刑  人  甲○○原名盧.
上列抗告人因聲請定其應執行刑案件，不服臺灣桃園地方法院中
華民國95年1月18日裁定（94年度聲字第58號），提起抗告，本
院裁定如下：
    主  文
抗告駁回。
    理  由
一、原裁定略以：抗告人即受刑人甲○○所犯毒品危害防制條例
    及過失傷害等案件，分別經原審以94年度易字第25號、94年
    度桃交簡字第1427號，先後判處有期徒刑7月、4月，均經分
    別確定在案，茲檢察官就抗告人所受有期徒刑聲請定其應執
    行之刑，原審審核相關事證，認符合刑法第53條定執行刑之
    要件，聲請為正當，爰定其應執行刑為有期徒刑10月。
二、抗告意旨略以：上開過失傷害案件絕非抗告人所為，抗告人
    自始至終均未收到檢察官或法院之傳票，也未曾出庭，抗告
    人已對檢察官之指揮執行提起異議，原裁定顯有錯誤，為此
    提起抗告請求撤銷原裁定云云。
三、按刑法第51條規定，數罪併罰，分別宣告其罪之刑，依左列
    各款定其應執行者：…五、宣告多數有期徒刑者，於各刑中
    之最長期以上，各刑合併之刑期以下，定其刑期。但不得逾
    20年。…。同法第53條規定，數罪併罰，有二裁判以上者，
    依第51條之規定，定其應執行之刑。次按，「定執行刑之立
    法意旨，一方面為執行刑之便利，他方面係為受刑人之利益
    」（最高法院84年度台非字第452號判決意旨參照），且法
    律上屬於自由裁量事項，雖非概無法律性拘束，係於法律一
    定外部性界限內（以定執行刑言，即不得違反刑法第51條之
    規定）使法官具體選擇適當處理，因此裁量時須符合適用法
    規目的，受法律秩序理念指導，此即自由裁量內部性界限，
    則關於定應執行之刑，如符內部性界限拘束，即屬自由裁量
    合法行使範圍（最高法院80年度台非字第473號判決意旨參
    照）。
四、經查，抗告人因犯毒品危害防制條及過失傷害等案件，經原
    審先後判處有期徒刑7月、4月，均分別確定在案。茲檢察官
    聲請定其應執行之刑，原審認聲請為正當，應定其應執行之
    刑，並依刑事訴訟法第477條第1項，刑法第53條、第51條第
    5款，裁定抗告人所犯毒品危害防制條例及過失傷害等案件
    應執行有期徒刑10月，經核並無不當。至抗告人雖指稱其絕
    未涉犯過失傷害案件云云，惟抗告人如對上開已確定之過失
    傷害案不服，應循其他法律程序加以救濟，本件抗告，並無
    理由，應予駁回。
五、據上論斷，應依刑事訴訟法第412條，裁定如主文。
中    華    民    國    95    年    3     月    15    日
                  刑事第八庭審判長法  官  鄭文肅
                                  法  官  江國華
                                  法  官  楊炳禎
以上正本證明與原本無異。
不得再抗告。
                                  書記官  廖素花
中    華    民    國    95    年    3     月    16    日


司法院資訊處製作；財團法人民間司法改革基金會備份。
